【裁判字號】    90,上易,1790
【裁判日期】    900831
【裁判案由】    傷害
【裁判全文】
臺灣高等法院高雄分院刑事判決              九十年度上易字第一七九號
    上  訴  人  臺灣高雄地方法院檢察署檢察官
    上  訴  人
    即  被  告  甲○○
右上訴人因被告傷害案件，不服臺灣高雄地方法院九十年度易字第二０九九號，中華
民國九十年八月三十日第一審判決 (起訴案號：臺灣高雄地方法院檢察署九十年度偵
字第七二六七號)提起上訴，本院判決如左：
    主  文
上訴駁回。
    事實及理由
一、本案經本院審理結果，認第一審以上訴人即被告甲○○犯刑法第二百七十七條第
    一項之罪，判處拘役四十日，並諭知易科罰金折算之標準為三百元折算一日，認
    事用法及量刑均無不當，應予維持，並引用第一審判決書記載之事實、證據及理
    由。
二、被告上訴意旨略以：原審僅憑雙方之年齡、體格上之差異，即遽以斷定被告有傷
    害乙○○○之犯行而論罪，顯非適法，故就本案之傷害是否為被告毆打所致，亦
    或是肢體衝突時乙○○○自己本身不慎所造成，確有詳加明察之必要，又被告遭
    乙○○○傷害後至醫院驗傷，對乙○○○一直未據以提出告訴，無非寧願息事寧
    人。雙方既為熟識之親戚，則被告豈有明知對方無理取鬧之心態，又傷害乙○○
    ○之理？故本案純係乙○○○挾怨報復，反而惡人先告狀，欲使被告受刑事追訴
    為目的。惟查：被告受有頭面部右顳部挫傷併皮下血腫二乘二公分傷害之事實，
    雖有高新醫院驗傷診斷書為證，然觀之該診斷書上之就診日期為九十年四月二十
    五日，與本案之案發日期九十年三月二十二日已有一個月以上之時間差距，是診
    斷書上所記載之傷痕是否即為案發當日所造成的，已不無可疑。況縱認診斷書上
    所記載之傷痕確為案發當日所造成的，但此診斷書至多亦僅能證明被告有可能曾
    遭乙○○○毆打而已，至於與被告是否有毆打乙○○○乙節，在證據上並無任何
    關連性，本院就此證據自無詳加調查之必要，從而，被告執前詞，指摘原判決不
    當，並請求撤銷原判決，改判無罪，為無理由，應予駁回。
三、另檢察官依告訴人請求上訴意旨，以被告矢口否認傷害犯行，毫無悔意，原審僅
    處以拘役四十日之刑，顯然過輕為由，提起上訴，請求將原判決撤銷，更為適當
    合法之判決云云。查被告未持兇器，係徒手致被害人左膝及左臉部挫傷瘀血，下
    背挫傷，傷勢非重，原判決判處拘役四十日，難認輕縱，檢察官上訴亦無理由，
    應予駁回。
據上論結，應依刑事訴訟法第三百七十三條、第三百六十八條，判決如主文。
本案經檢察官邱榮藏到庭執行職務。
中    華    民    國      九十      年      十一      月      十五      日
                              臺灣高等法院高雄分院刑事第五庭
                                  審判長法官  吳水木
                                        法官  洪慶鐘
                                        法官  趙文淵
右正本證明與原本無異。
不得上訴。
                                      書記官  唐奇燕
中    華    民    國      九十      年      十一      月      十九      日
                                                                        ｋ
附件：
臺灣高雄地方法院刑事判決                          九十年度易字第二九九號
    公  訴  人  臺灣高雄地方法院檢察署檢察官
    被      告  甲○○  男二十九歲（民國○○○年○月○日生）
                        住高雄縣路竹鄉○○村○○路四九二號
                        居高雄縣路竹鄉○○路一二六號
                        身分證統一編號：Ｓ一二一三三二三二號
右列被告因傷害案件，經檢察官提起公訴（九十年度偵字第七二六七號），本院判決
如左：
    主  文
甲○○傷害人之身體，處拘役肆拾日，如易科罰金，以參佰元折算壹日。
    事  實
一、甲○○因與乙○○○有土地糾紛，竟於民國（下同）九十年三月二十二日十六時
    許，在高雄縣大同路一二四號旁，以手毆打乙○○○，致乙○○○受有左膝挫傷
    瘀血四乘二公分、下背挫傷、左臉部挫傷瘀血五乘三公分之傷害。
二、案經乙○○○訴由高雄縣警察局湖內分局報請臺灣高雄地方法院檢察署檢察官偵
    查起訴。
    理  由
一、訊據被告甲○○矢口否認有何傷害犯行，辯稱：是乙○○○打伊，伊只有抵擋而
    已云云，惟查，右揭犯罪事實，業據證人即告訴人乙○○○證述綦詳，復有溫有
    諒醫院診斷證明書乙紙及照片一幀在卷可稽。參以告訴人係三十二年十二月二十
    日生，有其年籍在卷可考，今年已五十七歲；被告當庭觀之，較告訴人高大許多
    ，而被告於警訊辯稱告訴人打伊巴掌，衡情，可能性不大，且被告亦不否認與告
    訴人發生肢體接觸，足見被告確有傷害行為，是被告所辯不足採信。事證明確，
    被告犯行堪以認定，應予依法論科。
二、核被告所為，係犯刑法第二百七十七條第一項之傷害罪。爰審酌被告素行尚可，
    其犯罪之動機是因與告訴人間有土地糾紛，被害人之傷勢非重，並被告犯後之態
    度及其他一切情狀，量處如主文所示之刑，並諭知易科罰金之折算標準，以示懲
    儆。
據上論斷，應依刑事訴訟法第二百九十九條第一項前段、刑法第二百七十七條第一項
、第四十一條第一項、罰金罰鍰提高標準條例第一條前段、第二條，判決如主文。
本案經檢察官李門騫到庭執行職務。
中      華      民      國      九十      年      八    月    三十一    日
                                  臺灣高雄地方法院刑事第六庭
                                      法  官  張世賢
右正本證明與原本無異。
如不服本判決，應於判決送達後十日內，向本院提出上訴狀。
                                      書記官  蔡琬玲
中      華      民      國      九十      年      八    月    三十一    日
附錄所犯法條：
中華民國刑法第二百七十七條
 (普通傷害罪)
傷害人之身體或健康者，處三年以下有期徒刑、拘役或一千元以下罰金。
犯前項之罪因而致人於死者，處無期徒刑或七年以上有期徒刑；致重傷者
，處三年以上十年以下有期徒刑。


司法院資訊處製作；財團法人民間司法改革基金會備份。
